臺灣桃園地方法院刑事判決　　　　　　　96年度訴字第1098號
公　訴　人　台灣桃園地方法院檢察署檢察官
被　　　告　甲○○
　　　　　　　　　　弄1號
　　　　　　　　　　（現羈押在台灣桃園看守所）
選任辯護人　黃毓棋律師
上列被告因違反毒品危害防制條例案件，經檢察官提起公訴（96
年度偵字第5193號），本院判決如下：
    主  文
甲○○共同運輸第三級毒品，處有期徒刑伍年貳月。扣案如附表
一、二所示之物，均沒收。
    事  實
一、甲○○明知愷他命（Ketamine，俗稱Ｋ他命）為毒品危害防
    制條例所規定之第三級毒品，不得製造、運輸、販賣或轉讓
    ，並經行政院公告為甲類第四項之管制進出口物品，而屬懲
    治走私條例所規定未經許可不得私運來台之管制進出口物品
    ，約於96年2 月下旬（農曆過年後）某日，甲○○之友人謝
    漢儒（另由檢察官偵辦中）至甲○○任職位於台北縣永和市
    樂華夜市某處之「仁愛眼鏡行」，要求甲○○提供台北市○
    ○路3 巷11弄3 號4 樓之4 住處為收貨地址，而收受夾藏第
    三級毒品愷他命之包裹，並允諾事成之後交付新台幣（下同
    ）2 萬元之報酬，經甲○○應允後，甲○○竟與謝漢儒共同
    基於自馬來西亞運輸第三級毒品愷他命私運進口之犯意聯絡
    ，約定由謝漢儒安排在馬來西亞將取得之如附表一所示之物
    ，先以「SUNG WASHING DETERGENT」清潔劑塑膠包裝袋分裝
    為2 包，再藏置於1 個「十二生肖至尊禮盒」食品紙盒內，
    連同如附表三所示之物，一併放置於快遞外包裝袋內，利用
    不知情之洋基通運股份有限公司（下稱DHL 快遞公司）空運
    至NO.3 4TH FLOOR 3 LAND 11 ALLEY   CHANG CHUNG ROAD
    TAIPEI CITY COUNTRY TAIWAN （即台北市○○路3 巷11弄3
    號4 樓之4） ，並以虛構之「DANNY KHOO」為收貨人，推由
    甲○○負責收貨，謝漢儒並交代甲○○收受上開包裹後以電
    話通知其前來，期間謝漢儒並撥打甲○○所有0000000000號
    行動電話與甲○○聯繫代收上開包裹事宜。於96年3 月6 日
    上午，上開貨物由香港華民航空有限公司LD-680號班機運抵
    桃園國際機場，而於96年3 月6 日上午6 時30分許為內政部
    警政署航空警察局安檢勤務人員執行X 光檢查時認有可疑，
    乃會同財政部台北關稅局人員拆開查獲。其後內政部警政署
    航空警察局為查緝上開物品來源，乃於95年3 月6 日下午1
    時23分許由警員喬裝快遞公司送貨員將上開物品送至送貨地
    址（即台北市○○路3 巷11弄3 號4 樓之4 甲○○住處），
    而甲○○出面提領上開物品，並於送貨單上簽收後，員警乃
    上前逮捕甲○○，並扣得如附表一、如附表二編號1 至3所
    示之物，及與本件無直接關連如附表三所示之物。
三、案經內政部警政署航空警察局移送台灣桃園地方法院檢察署
    檢察官偵查起訴。
    理  由
一、本件認定事實所引用之本件卷內所有卷證資料（包含人證與
    文書證據、物證等證據），並無證據證明係公務員違背法定
    程序所取得，又本件被告以外之人於審判外之陳述，亦無刑
    事訴訟法第159 條之1 至之3 所規定之不得作為證據之情形
    ，且卷內之文書證據，亦無刑事訴訟法第159 條之4 之顯有
    不可信之情況與不得作為證據之情形，則依刑事訴訟法第
    159 條至159 條之5 之規定，本件認定事實所引用之本件卷
    證所有證據（包含人證與文書證據、物證等證據），均認為
    有證據能力，合先敘明。
二、上揭犯罪事實，業據被告甲○○於本院審理時坦承不諱，而
    本件扣案毒品（即如附表一所示之物）經送請內政部警政署
    刑事警察局鑑定結果，確檢出第三級毒品愷他命成分，有該
    局96年3 月20日刑鑑字第0960035853號鑑定書1 紙在卷可稽
    （見偵查卷第79頁）。又上開包裹係以清潔劑名義申報，經
    開驗內裝1 盒食品禮盒及3 本雜誌，禮盒中夾雜扣案毒品，
    業據證人邱文欽於警詢中證述明確。再依扣案如附表一、如
    附表二編號1 至3 、附表三所示之物，及卷附航空警察局安
    全檢查隊第八組案件蒐證照片14幀（見偵查卷第28至31頁）
    ，上開毒品係以「SUNG WASHIN GDETERGENT」清潔劑塑膠包
    裝袋分裝為2 包，再藏置於1 個「十二生肖至尊禮盒」食品
    紙盒內，連同如附表三所示之物，一併放置於快遞外包裝袋
    內。另上開物品係利用DHL 快遞公司空運至空運至NO.3 4TH
    FLOOR 3 LAND 11 ALLEY CHANG CHUNG ROAD TAIPEI CITY
    COUNTRY TAIWAN（即台北市○○路3 巷11弄3 號4 樓之4）
    ，並以虛構之「DANNY KHOO」為收貨人，而於96年3 月6 日
    上午，上開貨物由香港華民航空有限公司LD-680號班機運抵
    桃園國際機場，而於96年3 月6 日上午6 時30分許為內政部
    警政署航空警察局安檢勤務人員執行X 光檢查時認有可疑，
    乃會同財政部台北關稅局人員拆開查獲。其後內政部警政署
    航空警察局為查緝上開物品來源，乃於95年3 月6 日下午1
    時23分許由警員喬裝快遞公司送貨員將上開物品送至送貨地
    址（即台北市○○路3 巷11弄3 號4 樓之4 甲○○住處），
    而甲○○出面提領上開物品，並於送貨單上簽收等情，有現
    場照片2 幀、「臺北關稅局扣押貨物、運輸工具收據及搜索
    筆錄」1 紙、X 光檢查儀注檢貨物報告表1 紙、DHL 快遞公
    司送貨單1 紙、個案委任書1 紙可稽（見偵查卷第13、20
    、21、23、24頁）。綜上，被告自白應與事實相符，堪予採
    信。本件事證明確，被告犯行堪予認定，應依法論科。
三、論罪科刑適用之法律：
（一）查愷他命係毒品危害防制條例第2 條第2 項第3 款規定之
      第三級毒品，並為行政院依懲治走私條例第2 條第4 項授
      權訂定之管制物品項目及其數額甲類第4 項規定之毒品，
      屬管制進出口之物品。
（二）核被告甲○○所為，係犯懲治走私條例第2 條第1 項之私
      運管制物品進口罪、毒品危害防制條例第4 條第3 項之運
      輸第三級毒品罪。
（三）被告甲○○與謝漢儒自馬來西亞走私運送第三級毒品愷他
      命至台灣地區，所犯私運管制物品進口、運輸第三級毒品
      2 罪，有犯意聯絡及行為分擔，均為共同正犯。
（四）被告甲○○與謝漢儒，係利用不知情之DHL 快遞公司員工
      自馬來西亞私運及運輸扣案毒品愷他命入境我國，係屬間
      接正犯。
（五）被告甲○○以一私運行為，觸犯上開私運管制物品進口罪
      、運輸第三級毒品罪，為想像競合犯，應依刑法第55條之
      規定，從一重依運輸第三級毒品罪處斷。又檢察官雖僅就
      被告違反毒品危害防制條例第4 條第3 項之部分提起公訴
      ，因被告違反懲治走私條例第2 條第1 項之部分與已起訴
      之部分有想像競合犯之裁判上一罪關係，本院自應併予審
      究，一併敘明。
（六）爰審酌被告甲○○運輸第三級毒品愷他命，如流入市面，
      勢將加速毒品之氾濫，對我國社會之安寧及國人之健康，
      可能產生之危害至鉅，所為實屬可議，本件犯罪動機、目
      的，並考量其犯後終能坦承犯行，尚有悔意及其素行等一
      切情狀，量處如主文所示之刑，以示懲儆。
（七）沒收：
  1.按「毒品危害防制條例第2 條第2 項規定，毒品依其成癮性
    、濫用性及對社會危害性分為四級，並就製造、運輸、販賣
    、意圖販賣而持有、以非法方法使人施用、引誘他人施用及
    轉讓等不同品項毒品之行為，分別定其處罰。至施用或持有
    第三、四級毒品，因其可罰性較低，故予除罪化，僅就施用
    及持有第一、二級毒品科以刑罰。惟鑑於第三、四級毒品均
    係管製藥品，特於同條例第11條之1 明定無正當理由，不得
    擅自持有；第18條第1 項後段復規定查獲之第三、四級毒品
    ，無正當理由而擅自持有者，沒入銷燬之。從而，依同條例
    第18條第1 項後段應沒入銷燬之毒品，專指查獲之施用、持
    有第三、四級毒品而言；倘係查獲之製造、運輸、販賣、意
    圖販賣而持有、以非法方法使人施用、引誘他人施用或轉讓
    之第三、四級毒品，既屬同條例相關法條明文規定處罰之犯
    罪行為，即非該條項應沒入銷燬之範圍。又同條例第19條第
    1 項所定『供犯罪所用或因犯罪所得之物』，係指犯第4 條
    至第9 條、第12條、第13條或第14條第1 項、第2 項之罪所
    用或所得之物，不包括毒品本身在內，自不得為第三、四級
    毒品之沒收依據（以犯第4 條第3 項販賣第三級毒品罪為例
    ，其供犯罪所用之物，當指『供販賣第三級毒品所用之物』
    而言；第三級毒品本身為販賣之標的，為遂行販賣該毒品使
    用之物，始屬『供犯罪《犯第4 條第3 項之販賣第三級毒品
    罪》所用之物』，其理至明）。同條例對於查獲之製造、運
    輸、販賣、意圖販賣而持有、以非法方法使人施用、引誘他
    人施用及轉讓第三、四級毒品之沒收，並無特別規定，如其
    行為已構成犯罪，則該毒品即屬不受法律保護之違禁物，應
    回歸刑法之適用，依刑法第38條第1 項第1 款之規定沒收之
    。原判決以第三、四級毒品並非刑法上之違禁物，但扣案之
    愷他命既係供被告等犯販賣第三級毒品罪所用之物，應依毒
    品危害防制條例第19條第1 項之規定宣告沒收，顯有判決適
    用法則不當之違背法令。」最高法院著有95年度台上字第91
    1 號判決意旨參照。依上開說明，扣案如附表一所示之第三
    級毒品愷他命（驗餘淨重1958.72 公克），因被告甲○○運
    輸該毒品已構成犯罪，則該毒品即屬不受法律保護之違禁物
    ，應依刑法第38條第1 項第1 款之規定沒收之（至鑑驗用罄
    之愷他命，既已滅失，自無庸再予以宣告沒收）。至公訴人
    於起訴書聲請將上開愷他命毒品依毒品危害防制條例第18條
    第1 項後段沒入銷燬云云，尚有誤會，一併敘明。
  2.扣案如附表二編號1 至3 所示之物，為共犯謝漢儒所有，係
    用於包裹偽裝毒品，有防止毒品裸露、逸出、防潮之功用，
    並便於攜帶、運輸，係供運輸毒品所用之物，均應依毒品危
    害防制條例第19條第1 項規定，宣告沒收之。
  3.扣案之號碼0000000000號行動電話1 支（不含SIM 卡），為
    被告所有供聯繫本件運輸愷他命犯罪所用之物，業據被告於
    本院審理時供明（見本院96年7 月5 日審判筆錄第6 頁），
    亦應依同條例第19條第1 項前段規定沒收。至上開號碼SIM
    卡，雖亦係被告與共犯謝漢儒聯絡本件運輸毒品事宜所用，
    然係屬電話公司所有供客戶使用（最高法院96年度台上字第
    1 號判決同一見解），是上開SIM 卡1 張，爰不宣告沒收。
    至未扣案號碼0000000000號行動電話雖亦係被告甲○○所有
    ，然甲○○僅提供該行動電話號碼與共犯謝漢儒為收貨人聯
    絡電話資料，甲○○並未以該行動電話與共犯謝漢儒聯絡本
    件運輸毒品事宜，亦據被告於本院審理時供明（見本院96年
    7 月5 日審判筆錄第7 頁），復無證據證明被告甲○○有以
    該號碼0000000000號行動電話為本件犯罪所用，爰不宣告沒
    收。
  4.至扣案如附表三所示之物，並非供運輸毒品所用之物，而與
    被告甲○○所實施運輸、私運毒品犯行，並無直接關連，故
    均不依毒品危害防制條例第19條第1 項規定宣告沒收。
  5.另被告甲○○供承共犯謝漢儒允諾給與之報酬2 萬元，惟該
    款項尚未經被告實際取得，自無庸宣告沒收。
據上論斷，應依刑事訴訟法第299 條第1 項前段，毒品危害防制
條例第4 條第3 項、第19條第1 項，懲治走私條例第2 條第1 項
、第11條，刑法第11條前段、第28條、第55條、第38條第1 項第
1款 ，判決如主文。
本案經檢察官嵇珮晶到庭執行職務。
中　　華　　民　　國　　96　　年　　7 　　月　　19　　日
                  刑事第二庭審判長法　官  鄭吉雄
                                  法  官  王耀興
                                  法  官  鄭吉雄
以上正本證明與原本無異。
如不服本判決書應於送達後10日內向本院提出上訴狀（應附繕本
）。
                                  書記官  王月香
中　　華　　民　　國　　96　　年　　7 　　月　　21　　日
附表一：
┌──┬──────────┬────────────┐
│編號│    扣案物品名稱    │    重            量    │
├──┼──────────┼────────────┤
│ 1  │第三級毒品愷他命2包 │實際總淨重1959.08 公克，│
│    │                    │共取0.36公克鑑驗用罄，總│
│    │                    │餘1958.72 公克。        │
└──┴──────────┴────────────┘
附表二：
┌──┬─────────────┬────┬────┐
│編號│    物品名稱              │  數量  │  備註  │
├──┼─────────────┼────┼────┤
│ 1  │快遞外包裝袋              │1個     │        │
├──┼─────────────┼────┼────┤
│ 2  │「SUNG WASHING DETERGENT」│2個     │        │
│    │清潔劑塑膠包裝袋          │        │        │
├──┼─────────────┼────┼────┤
│ 3  │「十二生肖至尊禮盒」食品紙│1個     │        │
│    │盒                        │        │        │
├──┼─────────────┼────┼────┤
│ 4  │號碼0000000000行動電話（不│1支     │        │
│    │含SIM 卡）                │        │        │
└──┴─────────────┴────┴────┘
附表三：
┌──┬─────────────┬────┬────┐
│編號│    扣案物品名稱          │ 數量   │  備註  │
├──┼─────────────┼────┼────┤
│1   │雜誌                      │3本     │        │
└──┴─────────────┴────┴────┘
附錄法條：
毒品危害防制條例第4條
製造、運輸、販賣第一級毒品者，處死刑或無期徒刑；處無期徒
刑者，得併科新臺幣 1 千萬元以下罰金。
製造、運輸、販賣第二級毒品者，處無期徒刑或 7 年以上有期徒
刑，得併科新臺幣 7 百萬元以下罰金。
製造、運輸、販賣第三級毒品者，處 5 年以上有期徒刑，得併科
新臺幣 5 百萬元以下罰金。
製造、運輸、販賣第四級毒品者，處 3 年以上 10 年以下有期徒
刑，得併科新臺幣 3 百萬元以下罰金。
製造、運輸、販賣專供製造或施用毒品之器具者，處 1 年以上 7
年以下有期徒刑，得併科新臺幣 1 百萬元以下罰金。
前五項之未遂犯罰之。
懲治走私條例第2條
私運管制物品進口、出口逾公告數額者，處 7 年以下有期徒刑，
得併科新臺幣 3 百萬元以下罰金。
前項之未遂犯罰之。
第 1 項所稱管制物品及其數額，由行政院公告之。
